臺灣臺北地方法院民事判決　　　　　　　96年度訴字第9064號
原　　　告　　永豐商業銀行股份有限公司
法定代理人　　丙○○
訴訟代理人　　甲○○
被　　　告　　菩立鑫實業有限公司
兼法定代理人　乙○○
被　　　告　　丁○○
上列當事人間請求清償借款事件，本院於中華民國96年12月18日
言詞辯論終結，判決如下：
    主　　　文
被告應連帶給付原告新臺幣陸拾參萬參仟伍佰伍拾壹元，及自民
國九十六年九月二十二日起至清償日止，按年息百分之十計算之
利息，並自民國九十六年十月二十三日起至清償日止，逾期在六
個月以內者，按上開利率百分之十，逾期六個月以上者，其超過
六個月之部份，按上開利率百分之二十計算之違約金。
訴訟費用由被告連帶負擔。
本判決第一項於原告以新臺幣貳拾貳萬元為被告供擔保後，得假
執行。
　　事實及理由
一、按因合併而消滅之公司，其權利義務，應由合併後存續或另
    立之公司承受，公司法第319 條準用同法第75條規定，定有
    明文。查台北國際商業銀行股份有限公司（以下簡稱台北國
    際商銀）與建華商業銀行股份有限公司（以下簡稱建華銀行
    ）合併，台北國際商銀為消滅銀行，建華銀行為存續銀行，
    建華銀行合併同時更名為現原告永豐商業銀行股份有限公司
    之名稱，原台北國際商銀及建華銀行之權利義務關係由合併
    後存續並更名之原告依據前開公司法規定概括承受。
二、本件原告起訴主張：被告菩立鑫實業有限公司 (以下簡稱菩
    立鑫公司）於民國94年10月21日，以其餘被告為連帶保證人
    ，向原告借得新臺幣（下同）480,000 元、1,120,000 元，
    約定借款期間均自94年10月21日起至97年10 月21 日止，利
    息按年息10% 計算，自借款日起，按期平均攤還本息，如未
    按期攤還本息，即喪失期限之利益，其債務視為全部到期，
    除仍按上開利率計收利息外，逾期在6 個月以內者，按上開
    利率10% ，逾期6 個月以上者，其超過6 個月之部分，按上
    開利率20% 加付違約金，並合意以本院為第一審管轄法院。
    詎被告菩立鑫公司僅攤還本息至96年9 月21日止，依上開約
    定，其債務視為全部到期，尚欠本金190,057 元、443,494
    元未償，為此提起本件訴訟等語。並聲明：(一)如主文第1 項
    所示。(二)願供擔保，請准宣告假執行。
三、被告就原告請求之金額及所提之綜合授信約定書、借款撥貸
    書、放款往來明細查詢一覽表等均不爭執，惟以：現無力清
    償等語置辯，並聲明：駁回原告之訴及假執行之聲請。
四、本件原告主張之事實，已據其提出綜合授信約定書、借款撥
    貸書，放款往來明細查詢一覽表等件為證，且為被告所不爭
    ，原告之主張應堪信為真實。
五、從而，原告依消費借貸及連帶保證之法律關係，請求被告連
    帶給付633,551 元，及如主文第1 項所示之利息、違約金，
    為有理由，應予准許。又原告陳明願供擔保聲請宣告假執行
    ，核無不合，爰酌定相對擔保金額，予以准許。
六、結論：本件原告之訴為有理由，依民事訴訟法第85條第2 項
    、第390 條第2 項，判決如主文。
中　　華　　民　　國　　96　　年　　12　　月　　28　　日
                  民事第五庭    法　官　陳秀貞
以上正本係照原本作成。
如對本判決上訴須於判決送達後20日內向本院提出上訴狀。
中　　華　　民　　國　　96　　年　　12　　月　　28　　日
                                書記官　劉碧輝
